臺灣基隆地方法院刑事判決　　　　　　　 94年度訴字第993號
公　訴　人　臺灣基隆地方法院檢察署檢察官
被　　　告　甲○○
上列被告因違反毒品危害防制條例案件，經檢察官提起公訴（94
年度毒偵字第2991號），被告為有罪之陳述，本院合議庭裁定由
受命法官獨任以簡式審判程序進行審理，並判決如下：
    主  文
甲○○連續施用第一級毒品，累犯，處有期徒刑拾月；又施用第
二級毒品，累犯，處有期徒刑肆月。應執行有期徒刑壹年。
    事  實
一、甲○○前因二度施用第二級毒品，經觀察、勒戒後，均認無
    繼續施用毒品之傾向，業經臺灣基隆地方法院檢察署檢察官
    各於民國88年10月30日、89年3月7日，分別以88年度毒偵字
    第475、557、687 號及88年度毒偵字第1110、89年度毒偵字
    第72號為不起訴處分確定，並分別於88年11月4日、89年3月
    16日釋放；復因施用第二級毒品，先送強制戒治（90年9 月
    28日停止戒治付保護管束，接續執行後述徒刑，90年11月22
    日管束期滿執行完畢），並經上開檢察署檢察官聲請簡易判
    決處刑，嗣經本院判處有期徒刑6 月確定；又另犯竊盜、毀
    損等案件，經本院分別判處有期徒刑1年、3月、5 月確定。
    上開刑案徒刑嗣經臺灣士林地方法院以91年聲字第603 號裁
    定應執行有期徒刑2年，接續前述戒治執行，於92年3月28日
    縮短刑期假釋出監，同年5月8日假釋期滿，其未執行之刑，
    以執行論（構成累犯）。嗣又因毒品、竊盜等案件，經本院
    、臺灣高等法院分別判處有期徒刑4月、4月、10月、8 月確
    定，合併定其應執行刑為有期徒刑2年，於93年3月30日入監
    執行，94年10月12日假釋出監，原訂於94年12月23日假釋期
    滿，於後述行為時，猶在假釋期間內（此部分不構成累犯）
    。
二、甲○○不思戒除毒癮，猶基於施用第一級毒品海洛因之概括
    犯意，先後於94年10月18日上午某時、同年12月17日上午8
    時許，在其位於臺北縣瑞芳鎮○○路16巷45號住處、瑞芳火
    車站公共廁所內等地點，以注射針筒施打手臂血管之方式，
    連續施用海洛因二次。另又於94年10月18日上午某時，同在
    上址住處，以將第二級毒品安非他命置入玻璃球內燃燒產生
    煙霧而吸食之方式，施用安非他命一次。嗣經臺灣基隆地方
    法院檢察署觀護人於94年10月20日，實施定期採尿送驗，結
    果呈海洛因之嗎啡陽性反應、甲基安非他命陽性反應，而悉
    上情。
三、案經臺灣基隆地方法院檢察署觀護人報告該檢察署檢察官偵
    查起訴。
    理  由
壹、程序事項
    查本件被告甲○○所犯者非為死刑、無期徒刑、最輕本刑為
    3 年以上有期徒刑之罪或高等法院管轄第一審案件，其於準
    備程序進行中，先就被訴事實為有罪之陳述，經告知其簡式
    審判程序之旨，並聽取公訴人、被告之意見後，本院業已依
    刑事訴訟法第273條之1第1 項之規定，裁定由受命法官獨任
    以簡式審判程序進行本案之審理。
貳、實體事項
一、前揭事實業據被告於本院審理時坦承不諱。而被告之尿液檢
    體，經送請檢驗、複驗，結果均呈海洛因之嗎啡陽性反應（
    由於海洛因在人體內會代謝成嗎啡，因此涉嫌海洛因之吸食
    者，係檢驗其尿液中之嗎啡反應）、甲基安非他命陽性反應
    ，有臺灣尖端先進生技醫藥股份有限公司94年10月31日濫用
    藥物檢驗報告、法務部調查局94年12月8 日調科壹字第9462
    104960號檢驗通知書附卷可稽，足見被告自白施用第一級毒
    品海洛因、第二級毒品安非他命之情節，與事實相符，應可
    採信。又被告前因二度施用第二級毒品，經觀察、勒戒後，
    均認無繼續施用毒品之傾向，業經臺灣基隆地方法院檢察署
    檢察官各於88年10月30日、89年3月7日，分別以88年度毒偵
    字第475、557、687 號及88年度毒偵字第1110、89年度毒偵
    字第72號為不起訴處分確定，並分別於88年11月4日、89年3
    月16日釋放；復因施用第二級毒品，先送強制戒治，90年9
    月28日停止戒治付保護管束，90年11月22日管束期滿執行完
    畢等情，亦有臺灣高等法院被告前案紀錄表、前揭不起訴處
    分書附卷足佐。綜上所陳，本案事證明確，被告於強制戒治
    執行完畢後，5 年以內再犯施用毒品之犯行，堪可認定，應
    依法論科。
二、論罪科刑：
    (一)查海洛因、安非他命分別係毒品危害防制條例所列管之
        第一級、第二級毒品，此為該條例第2條第2項第1 款、
        第2 款所明定；又犯毒品危害防制條例第10條施用毒品
        之罪者，檢察官應聲請法院裁定，令被告入勒戒處所觀
        察、勒戒，經觀察、勒戒後，無繼續施用毒品之傾向者
        ，應即釋放，並由檢察官為不起訴處分，有繼續施用毒
        品之傾向者，則由檢察官先聲請法院裁定令入戒治處所
        施以強制戒治，俟強制戒治期滿，再行釋放，並由檢察
        官為不起訴處分；而依前開規定觀察勒戒或強制戒治執
        行完畢釋放後，5 年內再犯施用毒品之罪者，檢察官應
        依法追訴，毒品危害防制條例第20條第1項、第2項、第
        23條第2項分別定有明文。
    (二)核被告於強制戒治執行完畢後，5 年以內再犯施用第一
        級毒品海洛因、第二級毒品安非他命之行為，係犯毒品
        危害防制條例第10條第1 項之施用第一級毒品罪、同條
        第2 項之施用第二級毒品罪。被告持有第一級毒品海洛
        因、第二級毒品安非他命之低度行為，應為施用毒品之
        高度行為所吸收，均不另論罪。被告前後二次施用第一
        級毒品海洛因之犯行，時間相去不遠，所犯係構成要件
        相同之罪名，顯係基於概括犯意而反覆為之，為連續犯
        ，應依刑法第56條之規定，論以一罪，並依法加重其刑
        。公訴人雖僅就被告於94年10月20日採尿前回溯1 日內
        某時施用第一級毒品海洛因之犯行提起公訴，然未據起
        訴部分與已起訴部分既有如前述連續犯之裁判上一罪關
        係，應為起訴效力所及，本院依法併予審理。又被告所
        犯上開二罪，犯意各別，行為互殊，應予分論併罰。查
        被告前曾受如事實欄所載有期徒刑之執行，此有臺灣高
        等法院被告前案紀錄表附卷可考，其於有期徒刑執行完
        畢後5 年以內，再犯本件最重本刑為有期徒刑以上之刑
        之罪，為累犯，應遞予加重其刑。本院審酌被告犯罪之
        動機、吸食頻率、曾有施用毒品之前科仍不知戒除，惟
        犯罪後坦承犯行，且所犯之施用毒品犯行乃戕害自己身
        心健康，並未危及他人等一切情狀，分別量處如主文所
        示之刑，並定其應執行之刑。
據上論斷，應依刑事訴訟法第273條之1第1 項、第299條第1項前
段，毒品危害防制條例第10條第1項、第2項，刑法第11條前段、
第56條、第47條、第51條第5款，判決如主文。
本案經檢察官乙○○到庭執行職務。
中　　華　　民　　國　　94　　年　　12　　月　　30　　日
                  刑事第五庭法  官　楊皓清
以上正本證明與原本無異。
對於本件判決如有不服，應於收受送達後10日內，向本院提出上
訴書狀，上訴於臺灣高等法院，並按他造當事人之人數附具繕本
。
中　　華　　民　　國　　94　　年　　12　　月　　30　　日
                            書記官　王月娥
附錄論罪法條：
毒品危害防制條例第10條第1項、第2項：
施用第一級毒品者，處6月以上5年以下有期徒刑。
施用第二級毒品者，處3年以下有期徒刑。
